---
title: "0. Criando as pastas"
output: html_notebook
---

# 0.Criando as pastas

Este código cria as pastas que serão utilizados ao longo do projeto se elas ainda não existem.

## Pacotes utilizados

```{r}
#install.packages("here")
library(here)
```

## Dados

Esta pasta é utilizada para guardar todos os bancos de dados originais e os produzidos ao longo do processo de análise

```{r, 'dados'}
#Criando as pastas
##Dados
ifelse(!dir.exists(file.path(here("Dados"))),
        dir.create(file.path(here("Dados"))),
        "Pasta já existe")
      
```

## Figuras

Esta pasta é utilizada para guardar gráficos, mapas e figuras em geral produzidas ao longo do processo de análise.

```{r, 'figuras'}
##Figuras
ifelse(!dir.exists(file.path(here("Figuras"))),
        dir.create(file.path(here("Figuras"))),
        "Pasta já existe")
```

## Scraping

Pasta utilizada nos casos em que ainda não se tenha o banco de dados das Câmaras Municipais. Na pasta serão armazenados os arquivos e os dados para raspagem.

```{r, 'scraping'}
ifelse(!dir.exists(file.path(here("Scraping"))),
        dir.create(file.path(here("Scraping"))),
        "Pasta já existe")
```

Caso esteja usando controle de versões (como Github), recomendo que adicione essas duas pastas a lista de "Ignorar", já que nela estarão os arquivos mais pesados da análise.
