---
title: "1. Carregando e limpando as bases de dados"
output: html_document
---

**Atenção**: Não esqueça de rodar antes o arquivo "0"

# 1. Carregando e limpando as bases de dados

## 1.1 Importando pacotes

Antes de começar, estes são os pacotes que serão necessários para manipulação destes dados. Caso ainda não os tenha instalados, é só retirar o "\#" da frente e rodar as células

```{r}
#install.packages("dplyr")
#install.packages("readr")
#install.packages("here")
#install.packages("lubridate")
#install.packages("stringi")
```

```{r, 'packages', echo=FALSE}
library(readr)
library(here)
library(dplyr)
library(lubridate)
```

```{r, 'carregando_funções'}
#Função para padronizar maiúsculas
firstup = function(x){
    stri_trans_general(paste(toupper(substring(x, 1, 1)),
          tolower(substring(x, 2, nchar(x))),
          sep = ""), "latin-ascii") }

```

## 1.2 Base de Dados sobre Desastres

Os dados sobre a ocorrência de desastres foram levantados a partir do "Atlas Digital de Desastres no Brasil", publicado pelo Ministério de Integração e Desenvolvimento Regional do Brasil.

Eles podem ser baixados aqui: <http://atlasdigital.mdr.gov.br/paginas/downloads.xhtml>

A versão que utilizo é a publicada em 29 de abril de 2024, que inclui dados de 1991 a 2023

```{r, 'Baixando_desastres', warning=FALSE}
# Coloque a base de dados extraída do site do Atlas Digital de Desastres na pasta "Dados"
Desastres <- read_csv2(file = here("Dados/BD_Atlas_1991_2023_v1.0_2024.04.29.csv"), locale = locale(encoding = "Latin1")) #Baixa a base de dados de Desastres
```

```{r, 'Limpando_desastres'}

Desastres <- Desastres  %>% 
  select(Cod_IBGE_Mun,Nome_Municipio,Sigla_UF,regiao,Data_Evento,tipologia, descricao_tipologia, grupo_de_desastre, Status, DH_Descricao, DH_MORTOS, DH_DESAPARECIDOS, DH_total_danos_humanos, DM_Descricao, DM_total_danos_materiais) %>% #Seleciona as colunas de interesse
  rename("UF" = "Sigla_UF",
         "Desastre" = "descricao_tipologia",
         "Grupo_Desastre" = "grupo_de_desastre") %>% #Simplifica o nome de algumas colunas
     filter(!(Desastre %in% c('Doenças infecciosas','Rompimento/Colapso de barragens', 'Outros'))) %>%  #Remove as emergências que não são causadas diretamente por fatores climáticos
  mutate(Data = as.Date(Data_Evento, format = "%d/%m/%Y"),
                        "Mês" = month(`Data`), 
                        "Ano" = year(`Data`), #Atualiza colunas de tempo
           Municipio = tolower(Nome_Municipio)) %>% #Coloca todos os nomes de municipios em minúscula, para facilitar identificação com outras bases 
    mutate(Municipio = gsub(" ", "", Municipio), #Remove espaços no nome dos municípios, para facilitar identificação com outras bases
           Municipio_UF = paste(Municipio, UF, sep = "_")) #Cria um identificador único de nome do município e UF, para impedir a fusão de municípios homônimos

saveRDS(Desastres, file = here("Dados/Desastres.RDS")) #Salva a base de dados tratada na pasta Dados

rm(Desastres) #Limpa a base tratada, para economizar memória enquanto tratamos as demais
```

## 1.3 Dados de produção legislativa

Os dados de produção legislativa foram extraídos a partir das APIs abertas dos sites das câmaras municipais que utilizam o "Sistema de Apoio ao Processo Legislativo".

A lista de municípios participantes pode ser encontrada em: <https://www.senado.leg.br/senado/hotsites/interlegis/orgaos-atendidos.asp>

**O código para raspagem de dados dessa API está na pasta "Scraping", e deve ser rodado antes de utilizar este código.**

```{r, 'Dados_Camaras', warning=FALSE}
#Verifique que o documento com os dados raspados das Câmaras Municipais já está na pasta "Dados"
#ATENÇÃO: Este arquivo é muito pesado. Certifique-se de que seu computador tem memória para tratá-lo

CidadesAL <- read_csv(file= here("Dados/ProjCidades.csv")) 
```

```{r, 'Reduzindo_base'}
library(stringi)

#Removendo entradas duplicadas:
CidadesAL <- CidadesAL[!duplicated(CidadesAL[c('data_apresentacao', 'City', 'ementa')]),]

CidadesAL <- CidadesAL%>% 
  select(id, data_apresentacao, ano, City, numero, `__str__`, ementa, API_URL)%>% #selecionando colunas de interesse
  mutate(Data = as.Date(data_apresentacao), #Atualiza coluna para formato de Data
         Mês = month(Data), #Separa o mês
         Tipo_Projeto = tolower(sub(" nº.*", "", `__str__`)), #Separa o tipo de projeto
         Tipo = stri_trans_general(sub(" .*", "", `Tipo_Projeto`), "latin-ascii"),
         ementa = tolower(sub("\\*.*?\\*", "", ementa)), #Uniformiza as ementas
         UF = substring(gsub(".*\\.([^.]+)\\.[^.]+\\..*", "\\1", API_URL), 1, 2)) %>% #Separa a UF a partir do link
  group_by(City) %>%  #Agrupa dados por cidade, para que a base indique qual o primeiro ano com dados
  mutate(prim.ano = min(ano), #Separa o primeiro ano que o município tem um registro
         prim.data = min(Data), #Separa primeira data que o município tem um registro
         UF = toupper(UF),#Coloca UF em maiúscula
         Municipio_UF = stri_trans_general(paste(City, UF, sep = "_"), "Latin-ASCII")) %>% #Cria coluna com municipio e UF, para facilitar junção às outras bases
  rename("Nome_Propositura" = "__str__",
         "Municipio" = "City",
         "Ano" = "ano") %>% #Renomeia colunas
  ungroup()


```

Agora, irei adicionar à base um registro dos termos relacionados às políticas climáticas que serão utilizados na análise, para classificar os projetos a partir de suas ementas.

```{r, 'termos_clima'}
#Lista de termos relacionados às políticas climáticas
termos_clima <- c(" clima", " adaptação climática", " defesa civil", " alagamento",  " inundação", " inundações", " deslizamento", " aquecimento global", " mitigação", " chuva", " fortes chuvas", " vento", " deslizamento", " soterramento", " desabamento", " incêndio", " enxurrada", " eventos climáticos extremos"," seca", " estiagem", " estiagens" , " pluvial", " pluviais", " enchente", " chuvoso", " erosão", " descarbonização", " transição energética", " carbono", " efeito estufa")
  
# Criando coluna para inserir termos sobre clima
CidadesAL$clima_termos <- NA_character_

# Criando dummy sobre se o projeto é do Clima ou não
CidadesAL$projetoclima <- FALSE

# Loop checando se é um termo relacionado ao Clima.
for (termo in termos_clima) {
  # Checando se o termo aparece na Ementa
  termo_found <- grepl(termo, CidadesAL$ementa, ignore.case = TRUE)
  
  # Adicionando as respectivas colunas em "clima_termos"
  CidadesAL$clima_termos[termo_found] <- ifelse(is.na(CidadesAL$clima_termos[termo_found]), termo, paste(CidadesAL$clima_termos[termo_found], termo, sep = ", "))
  
  # Atualizando coluna "projetoclima
  CidadesAL$projetoclima <- CidadesAL$projetoclima | termo_found
}


rm(termo, termo_found, termos_clima) #Removendo lista de termos
```

Por fim, vamos salvar a base de Atividade Legislativa das Cidades

```{r, 'salvando_dados_projetos'}
#Base geral
CidadesAL <- CidadesAL %>% 
  select(id, Data, Ano, Municipio_UF, UF, Tipo, Tipo_Projeto, ementa, clima_termos,  Nome_Propositura, API_URL, prim.data, prim.ano, projetoclima)

#Salvando na pasta
saveRDS(CidadesAL, file = here("Dados/CidadesAL.RDS"))
```

## 1.4 Salvando base só com projetos climáticos

A seguir, filtraremos apenas os projetos em que foram identificados como tendo termos associados às políticas climáticas.

Primeiro, criamos uma contagem do número total de projetos no dia em cada município, para não perdermos esta informação

```{r, 'dados_so_clima'}
#Adicionando total de projetos por dia, por tipo de projeto, por cidade

##Criando segunda base de dados sumarizando número de projetos por dia
#Só por projeto e data:

nproj_data <- CidadesAL %>% 
  group_by(Data, Municipio_UF, Tipo) %>% 
  summarise(total_proj_dia = n())
  data.frame()
  
#Base só com projetos de Clima
CidadesAL <- CidadesAL %>% 
  filter(projetoclima == T)


#Juntando as informações
CidadesAL <- merge(CidadesAL, nproj_data, by = c("Data", "Municipio_UF", "Tipo"), all.x = T)

#Salvando (com um NOME DIFERENTE) a base com dados só de clima:
saveRDS(CidadesAL, file = here("Dados/ALClima.RDS"))

rm(nproj_data, CidadesAL) #Removendo base temporária
```

## 1.5 Adicionando mais informações dos municípios

### Criando lista de municípios

Agora, iremos adicionar algumas informações da base de desastres à base de atividade legislativa.

Primeiro, fazemos uma lista de municípios que estão em ambas as bases, com informações como o código IBGE:

```{r, 'fazendo_lista_munincipios'}

ALClima <- readRDS(file = here("Dados/ALClima.RDS")) #Recupera a base ALClima


DesastresSAPL <- readRDS(file = here("Dados/Desastres.RDS")) #Recupera a base de Desastres

#Cria uma lista de municípios que aparece na base de desastres:
lista_municipios <- ALClima %>% 
  select(Municipio_UF) %>% 
  unique() %>% 
  data.frame() 

#Filtra na lista de desastres os municípios presentes nas bases do SAPL
DesastresSAPL <- DesastresSAPL %>% 
  filter(Municipio_UF %in% lista_municipios$Municipio_UF)

#Adiciona mais informações na lista de municípios
lista_municipios <-  DesastresSAPL %>% 
  select(Cod_IBGE_Mun, Nome_Municipio, UF, Municipio_UF) %>% 
  unique() %>% 
  data.frame() %>% 
  merge (lista_municipios, by = "Municipio_UF", all = T)

saveRDS(lista_municipios, here("Dados/lista_municipios.RDS")) #Salva a lista de municípios

saveRDS(DesastresSAPL, here("Dados/DesastresSAPL.RDS"))
```

### Adicionando dias desde o último desastre.

A seguir adicionamos a informação sobre a distância entre a data do desastres mais recente (ou do desastre seguinte) em relação à apresentação do projeto. Esta informação irá ajudar a compreender melhor o contexto em que um projeto foi apresentado

```{r, 'funções_distancia_desastre'}
# Função para identificar data mais próxima com desastre
distancia_desastre <- function(date, date_vector, sentido = "antes") {
  if (sentido == "antes") {
    # Filtra na série date_vector as datas anteriores à data estipulada
    datas_filtradas <- date_vector[date_vector < date]
    
    # Se não houverem datas anteriores, retornar NA:
    if(length(datas_filtradas) == 0) {
      return(NA)
    }
    
    # Seleciona a data mais próxima
    data_proxima <- max(datas_filtradas)
    
  } else if (sentido == "depois") {
    # Filtra na série date_vector as datas posteriores ou iguais à data estipulada
    datas_filtradas <- date_vector[date_vector >= date]
    
    # Se não houver datas futuras, retorna NA
    if(length(datas_filtradas) == 0) {
      return(NA)
    }
    
    # Seleciona a data mais próxima
    data_proxima <- min(datas_filtradas)
  } else {
    stop("Sentido Inválido. Use 'antes' ou 'depois'.")
  }
  
  return(data_proxima)
}
```

```{r, 'dias_desde_ultimo_desastre'}
#Crianco das colunas de datas em relação aos desastres:
ALClima <- ALClima %>% 
  mutate(data_desastre_anterior = as.Date(NA),
         desastre_anterior = as.character(NA),
         data_desastre_proximo = as.Date(NA),
         desastre_proximo = as.character(NA))

#Criando dataframe temporário para armazenar informações novas
ALC <- ALClima[0,]

#Loop município-por-município dos desastres:
for (i in lista_municipios$Municipio_UF){
  ALCmun <- ALClima %>%  filter(Municipio_UF == i) #Cria base temporária de atividade legislativa com só um municipio por vez
  
  df_mun <- DesastresSAPL %>%  filter(Municipio_UF == i) #Cria base temporária de desastres com só um municipio por vez
  

  #Loop interno: usando a função para calcular célula por célula as datas:
  for (j in 1:nrow(ALCmun)){
    data_proj <- ALCmun[j, 'Data'] #Seleciona um dia
    
    ALCmun$data_desastre_anterior[j] <- distancia_desastre(data_proj, df_mun$Data, sentido = 'antes' ) #Descobre qual a data desde o último desastre, se houver
    
    ALCmun$data_desastre_proximo[j] <- distancia_desastre(data_proj, df_mun$Data, sentido = 'depois' ) #Descobre qual a data do desastre seguinte, se houver
    
    ALCmun$desastre_anterior[j] <- df_mun %>%
  filter(Data == ALCmun$data_desastre_anterior[j]) %>%
  pull(Desastre) %>%
      { ifelse(length(.) > 0, ., as.character(NA)) } #Verificando a data do último desastre, anota qual a categoria desse desastre
    
    ALCmun$desastre_proximo[j] <- df_mun %>%
  filter(Data == ALCmun$data_desastre_proximo[j]) %>%
  pull(Desastre) %>%
      { ifelse(length(.) > 0, ., as.character(NA)) } #Verificando a data do próximo desastre, anota qual a categoria desse desastre
    
  }

  ALC <- bind_rows(ALC, ALCmun) #Adiciona os valores ao dataframe temporário. 
} 


ALClima <- ALC %>% 
  mutate(dias_desastre_anterior  = as.integer(Data - data_desastre_anterior), #Cria coluna do número de dias desde o último desastre
         dias_desastre_proximo  = as.integer(Data - data_desastre_proximo))  #Cria coluna do número de dias até o próximo desastre

ALClima <- merge(ALClima, lista_municipios, by = c('UF', 'Municipio_UF'), all.x = T) #Junta as bases de dados "lista municipios" e "ALClima" para salvar uma versão de ALClima com os códigos do IBGE, que serão utilizados para identificar as cidades nas próximas etapas

saveRDS(ALClima, file = here("Dados/ALClima.RDS")) #Salvando a base de projetos atualizada


rm(i, j, ALCmun, data_proj, distancia_desastre, df_mun, ALC, DesastresSAPL, lista_municipios) #Removendo variáveis que não serão mais utilizadas.
```

### Adicionando informações municipais de outras fontes
