---
title: "3. Análise de conteúdo dos projetos com STM"
output: html_notebook
---

# 3. Análise de conteúdo dos projetos com Modelagem de Tópicos

```{r}
#install.packages("dplyr")
#install.packages("data.table")
#install.packages("stm")
#install.packages("tm")
#install.packages("SnowballC")
#install.packages("reshape2")
```

```{r, warning = FALSE}
library(dplyr)
library(here)
library(readr)
library(tidyr)
library(data.table)
library(stringr)
library(tidytext)
library(ggplot2)


```

## 3.1. Preparando a base de dados

```{r}
df <- readRDS(here("Dados/df_agendaclima_municipal.RDS"))
```

```{r, 'adicionando_quartis'}
sum_distancia <- summary(df$dias_desastre_anterior)

quartil_1 <- sum_distancia[2]
quartil_2 <- sum_distancia[3]
quartil_3 <- sum_distancia[5]

sum_distancia
```

```{r}

paletas <- readRDS("Dados/paletas.RDS")
plt_proposituras <- paletas$proposituras

df %>% 
  mutate(Tipo = ifelse(Tipo %in% plt_proposituras$Tipo, Tipo, "outros")) %>% 
  ggplot(aes(x = dias_desastre_anterior, fill = Tipo))+
  geom_histogram(bins=200)+
  geom_vline(xintercept = quartil_1, linetype = "dashed")+
  geom_vline(xintercept = quartil_2, linetype = "dashed")+
  geom_vline(xintercept = quartil_3, linetype = "dashed")+
  theme_linedraw()+
  theme(legend.position = "bottom")+
  scale_color_manual(values = plt_proposituras$Cores, limits = plt_proposituras$Tipo)+
  xlim(0,2000)+
  xlab("Dias desde o desastre anterior")+
  ylab("Número de proposições")
```

```{r}
df <- df %>% 
  mutate(Quartil = case_when(dias_desastre_anterior <= quartil_1 ~ 1,
                             dias_desastre_anterior > quartil_1 & dias_desastre_anterior <= quartil_2 ~ 2,
                             dias_desastre_anterior > quartil_2 & dias_desastre_anterior <= quartil_3 ~ 3,
                             dias_desastre_anterior > quartil_3 ~ 4,
                             .default = NA),
        ementa = as.factor(ementa))

```

## 3.2. Limpando texto das ementas

Antes de analisar o texto das ementas, precisamos limpá-lo para excluir conectivos, pronomes, vocativos e nomes próprios, entre outras palavras que não interessam à análise.

**Certifique-se que o arquivo "nomes_proprios_br.csv" está na pasta "Dados"**

```{r,  warning=FALSE, 'listas_palavras_removidas'}

#Limpando conectivos:
palavras_remover <- data.frame(palavras_remover = c('de',  'a',  'o',  'que',  'e',  'do',  'da',  'em',  'um',  'para',  'é',  'com',  'não',  'uma',  'os',  'no',  'se',  'na',  'por',  'mais',  'as',  'dos',  'como',  'mas',  'foi',  'ao',  'ele',  'das',  'tem',  'à',  'seu',  'sua',  'ou',  'ser',  'quando',  'muito',  'há',  'nos',  'já',  'está',  'eu',  'também',  'só',  'pelo',  'pela',  'até',  'isso',  'ela',  'entre',  'era',  'depois',  'sem',  'mesmo',  'aos',  'ter',  'seus',  'quem',  'nas',  'me',  'esse',  'eles',  'estão',  'você',  'tinha',  'foram',  'essa',  'num',  'nem',  'suas',  'meu',  'às',  'minha',  'têm',  'numa',  'pelos',  'elas',  'havia',  'seja',  'qual',  'será',  'nós',  'tenho',  'lhe',  'deles',  'essas',  'esses',  'pelas',  'este',  'fosse',  'dele',  'tu',  'te',  'vocês',  'vos',  'lhes',  'meus',  'minhas',  'teu',  'tua',  'teus',  'tuas',  'nosso',  'nossa',  'nossos',  'nossas',  'dela',  'delas',  'esta',  'estes',  'estas',  'aquele',  'aquela',  'aqueles',  'aquelas',  'isto',  'aquilo',  'estou',  'está',  'estamos',  'estão',  'estive',  'esteve',  'estivemos',  'estiveram',  'estava',  'estávamos',  'estavam',  'estivera',  'estivéramos',  'esteja',  'estejamos',  'estejam',  'estivesse',  'estivéssemos',  'estivessem',  'estiver',  'estivermos',  'estiverem',  'hei',  'há',  'havemos',  'hão',  'houve',  'houvemos',  'houveram',  'houvera',  'houvéramos',  'haja',  'hajamos',  'hajam',  'houvesse',  'houvéssemos',  'houvessem',  'houver',  'houvermos',  'houverem',  'houverei',  'houverá',  'houveremos',  'houverão',  'houveria',  'houveríamos',  'houveriam',  'sou',  'somos',  'são',  'era',  'éramos',  'eram',  'fui',  'foi',  'fomos',  'foram',  'fora',  'fôramos',  'seja',  'sejamos',  'sejam',  'fosse',  'fôssemos',  'fossem',  'for',  'formos',  'forem',  'serei',  'será',  'seremos',  'serão',  'seria',  'seríamos',  'seriam',  'tenho',  'tem',  'temos',  'tém',  'tinha',  'tínhamos',  'tinham',  'tive',  'teve',  'tivemos',  'tiveram',  'tivera',  'tivéramos',  'tenha',  'tenhamos',  'tenham',  'tivesse',  'tivéssemos',  'tivessem',  'tiver',  'tivermos',  'tiverem',  'terei',  'terá',  'teremos',  'terão',  'teria',  'teríamos',  'teriam', "municipal", 'município', 'municipio', 'municípios', 'municipios', 'prefeito', 'prefeita', 'prefeitos', 'prefeitas', 'executivo', 'secretaria', 'secretarias', 'senhor', 'senhora', 'vereador', 'vereadora', 'vereadores', 'vereadoras', 'poder', 'sr', 'secretário', 'secretária', 'secretários', 'secretárias', 'excelentíssimo', 'excelentíssima', 'excelentíssimos', 'excelentíssimas', 'exmo', 'exma', 'prefeitura', 'prefeituras', 'excelência', 'vossa', 'presidente', 'presidentes', "secretarias", "nobres", 'ministério', 'plenário', 'josé', 'silva', 'joão', 'secadora', 'onety', 'elcione')) %>%  bind_rows((read_csv2(here("Dados/nomes_proprios_br.csv"), col_names = "palavras_remover")))

palavras_remover <- palavras_remover$palavras_remover %>% 
  str_replace_all("([\\^$.|?*+(){}])", "\\\\\\1") %>% 
  str_trim()
  

palavras_remover <- paste0("\\b(", paste(palavras_remover, collapse = "|"), ")\\b")

```

```{r, 'add_ementa_pr'}

df <- df %>%
  mutate(ementa_pr = str_replace_all(ementa, regex(palavras_remover), "_"))
  
rm(palavras_remover)
```

```{r, 'palavras_predominantes_quartil'}

#Cria tabela com palavras, por frequência em que aparecem
palavras_freq <-df %>%
  unnest_tokens(palavras, ementa_pr, drop = F) %>% 
  group_by(palavras) %>% 
  summarise(n = n()) %>% 
  arrange(desc(n)) %>% 
  top_n(30) %>% 
  ggplot(aes(y = reorder(palavras, n), x = n)) +
  geom_col() +
  labs(
    title = "Número de menções aos termos nas ementas",
    x = "Número de menções",
    y = "Palavras") +
  theme_classic() +
  theme(legend.position = "none")
  
palavras_freq

rm(palavras_freq, tidy)
```

## 3.3 Fazendo análise com STM

```{r, 'preparando_textos'}
library(stm)
########Modelagem de topicos (Structural Topic Model)
#processamento do texto e definição do valor K mais adequado

#Selecionando só textos:
textos <- df$ementa_pr

#Processanto texto (removendo conjunções, separando metadata etc)
prep_texts <- textProcessor(documents=textos, metadata=data.frame(docnumbers=1:length(textos)), language = "portuguese")

#Preparanto o texto: Remove palavras com poucas aparições e ajusta os índices
prep_texts <- prepDocuments(prep_texts$documents, prep_texts$vocab, prep_texts$meta)


textos <- textos[c(prep_texts$meta$docnumbers)]


```

```{r, 'encontrando_k_ideal'}

#Rodar só se necessário (leva muito tempo)
#Valor k (número de tópicos em que dividir)
#K <- 20:30

## searchk procura o melhor número de tópicos
#kresult <- searchK(prep_texts$documents, prep_texts$vocab, K, data=prep_texts$meta)
#plot(kresult)

#saveRDS(kresult, here("Dados/kresult.RDS"))

#rm(K, kresult)
```

Escolhemos k = 3, 6, 9 para maximizar a Coerência Semântica e 26 para reduzir os resíduos

```{r, 'modelagem_stm'}
#modelagem dos tópicos (9 tópicos)
stm_result <- stm(prep_texts$documents, prep_texts$vocab, 9, data=prep_texts$meta, verbose = F)

saveRDS(stm_result, here("Dados/stm_result.RDS"))

summary(stm_result)
```

```{r, 'thoughts'}

#Localização dos textos mais representativos de determinado tópico
thoughts <-findThoughts(stm_result, texts= textos, topics=c(1:9), n=10)

thoughts_id <- data.frame(thoughts$index)

thoughts_docs <- data.frame(thoughts$docs)

for (i in 1:nrow(thoughts_id)){
  for (j in 1:ncol(thoughts_id)){
    thoughts_docs[i,j] <- as.character(df$ementa[thoughts_id[i,j]]) %>%
      { ifelse(length(.) > 0, ., as.character(NA)) }
  }
}

write.csv(thoughts_docs, here("Dados/stm_thoughts9.csv"))

```

```{r, 'adicionando_ao_df'}
stm_tidy <- tidy(stm_result, matrix = "gamma") %>% 
  pivot_wider(names_from = topic, values_from = gamma, names_prefix = "Tópico ")

df <- bind_cols(df, stm_tidy)%>%
  mutate(tópico_principal = colnames(select(., `Tópico 1`:`Tópico 9`))[max.col(select(., `Tópico 1`:`Tópico 9`), ties.method = "first")])

df <- df[, max_topico := do.call(pmax, c(.SD, na.rm = TRUE)), .SDcols = paste0("Tópico ", 1:9)]

saveRDS(df, file = here("Dados/df_STM.RDS"))

rm(textos, prep_texts, stm_tidy, i, j, thoughts_id, thoughts_docs, thoughts)

```

## 3.4 - Cruzando as categorias com os tipos de projeto e desastre

Primeiro, vamos adicionar a paleta de cores para os gráficos com Tópicos:

```{r}

#Criando paleta de cores para os Tipos: 

paleta_topicos <- data.frame(
  Topicos = c("Tópico 1", "Tópico 2", "Tópico 3", 
              "Tópico 4", "Tópico 5", "Tópico 6", 
              "Tópico 7", "Tópico 8", "Tópico 9"),
  Cores = c("#8E5209", "#09728F", "#8F0909", 
              "#095B8F", "#8F0952", "#09358F", 
              "#098F16", "#091D8F", "#2C098F"))

paletas <- c(paletas, list(topicos = paleta_topicos))

saveRDS(paletas, here("Dados/paletas.RDS"))
```

### 3.4.1 Percentuais atribuídos aos tópicos com maior valor

Depois, vamos analisar quais os percentuais atribuídos aos tópicos com maior percentual

```{r}
#Valor médio e variância do tópico com maior percentual de cada projeto
mean_df <- df[, .(mean_val = mean(max_topico, na.rm = TRUE)), by = .(`tópico_principal`)]
mean_df

box_topicos <- df %>% 
  ggplot(aes(y = max_topico, x = tópico_principal, fill = tópico_principal)) +
  geom_boxplot()+
    labs(
      title = "Boxplot: distribuição dos percentuais de Tópicos",
      x = "Tópicos",
      y = "Percentual atribuído aos tópicos com maior valor",
      fill = "Tópicos"
    ) +
    theme_classic() +
    theme(legend.position = "none")+
  ylim(0,1)+
    scale_fill_manual(values = paleta_topicos$Cores, limits = paleta_topicos$Topicos)

box_topicos
  
ggsave(here("Figuras/3.4.1Boxplot_Maior_Topico.png"), box_topicos)
  
rm(box_topicos)

```

Quando mais alta a média e menor a variância no boxplot, maior a certeza na classificação do respectivo Tópico

```{r, 'percent_topicos'}
dist_maior_topic <-  df %>% 
    ggplot(aes(x = max_topico, fill = tópico_principal)) +
    geom_histogram() +
  geom_vline(data = as.data.frame(mean_df), aes(xintercept = mean_val), linetype = "dashed", color = "black") +
  geom_text(data = as.data.frame(mean_df), aes(x = mean_val, y = Inf, label = sprintf("%.2f", mean_val)), vjust = 5,  color = "black", size = 3) +
    labs(
      title = "Distribuição dos percentuais de Tópicos",
      x = "Percentual atribuído aos tópicos",
      y = "Número de proposituras",
      fill = "Tópicos"
    ) +
    theme_classic() +
    theme(legend.position = "none")+
    scale_fill_manual(values = paleta_topicos$Cores, limits = paleta_topicos$Topicos)+
    facet_wrap(~tópico_principal, ncol = 3)

dist_maior_topic

ggsave(here("Figuras/3.4.1Histograma_Maior_Topico.png"), dist_maior_topic)
  
rm(dist_maior_topic)
```

Interpretamos o gráfico anterior da seguinte forma: quanto mais valores próximos a 1 (direita), menor a incerteza sobre a qual tópico eles pertencem

### 3.4.2 Gráfico Dias desde o último desastre x Tipos

Agora, podemos comparar a soma dos percentuais atribuídos aos projetos em cada dia após o desastre, por tópico

```{r, 'graf_dias_tipo'}

topico_dias <- df %>% 
  pivot_longer(starts_with("Tópico "), names_to = "Topicos", values_to = "Percent_Topicos") %>% 
  group_by(dias_desastre_anterior, Topicos) %>% 
  summarise(Percent_Topicos = sum(Percent_Topicos)/n()) %>% 
  filter(dias_desastre_anterior<= (quartil_3 + 365)) %>% 
  ggplot(aes( x = `dias_desastre_anterior`, y = Percent_Topicos, fill = Topicos)) +
  geom_bar(stat = "identity")+
  geom_vline(xintercept = quartil_1, linetype = "dashed")+
  geom_vline(xintercept = quartil_2, linetype = "dashed")+
  geom_vline(xintercept = quartil_3, linetype = "dashed")+
  theme_classic()+
  labs(title = "Percentual atribuído por tópico, por dias após desastre")+
  ylab('Soma dos percentuais atribuídos às proposituras')+
  xlab('Dias desde o desastre anterior')+
  labs(fill = 'Tópico Principal')+
  theme(legend.position = "bottom")+
  scale_fill_manual(values = paleta_topicos$Cores, limits = paleta_topicos$Topicos)+
  facet_wrap(~Topicos,  ncol = 3)

topico_dias 


ggsave(here("Figuras/3.4.2.1.Percentual_Topicos_Dias.png"), topico_dias)
  
rm(topico_dias)
```

```{r, 'Por Quartil'}
topico_quartil <- df %>% 
  pivot_longer(starts_with("Tópico "), names_to = "Topicos", values_to = "Percent_Topicos") %>% 
  group_by(Quartil, Topicos) %>% 
  summarise(Percent_Topicos = mean(Percent_Topicos)) %>% 
  ggplot(aes( x = `Quartil`, y = Percent_Topicos, fill = Topicos)) +
  geom_bar(stat = "identity")+
  theme_classic()+
  labs(title = "Percentual atribuído por tópico, por quartil em relação ao desastre")+
  ylab('Soma dos percentuais atribuídos às proposituras')+
  xlab('Quartis em relação ao desastre anterior')+
  labs(fill = 'Tópico Principal')+
  theme(legend.position = "bottom")+
  scale_fill_manual(values = paleta_topicos$Cores, limits = paleta_topicos$Topicos)

topico_quartil

ggsave(here("Figuras/3.4.2.2Percentual_Topicos_Quartil.png"), topico_quartil)
  
rm(topico_quartil)
```

```{r}
topico_quartil <- df %>% 
  group_by(Quartil, tópico_principal) %>% 
  summarise(n = n(),
            Percent_n = n()/sum(n)) %>% 
  ggplot(aes( x = `Quartil`, y = n, fill = tópico_principal)) +
  geom_bar(stat = "identity")+
  theme_classic()+
  labs(title = "Percentual atribuído por tópico, por quartil em relação ao desastre")+
  ylab('Soma dos percentuais atribuídos às proposituras')+
  xlab('Quartis em relação ao desastre anterior')+
  labs(fill = 'Tópico Principal')+
  theme(legend.position = "bottom")+
  scale_fill_manual(values = paleta_topicos$Cores, limits = paleta_topicos$Topicos)

topico_quartil

#ggsave(here("Figuras/3.4.4.Percentual_Topicos_Quartil.png"), topico_quartil)
  
#rm(topico_quartil)
```

### 3.4.3 Por tipo de propositura

```{r}
paleta_proposituras <- paletas$proposituras



topico_propositura <- df %>% 
  mutate(Tipo = ifelse(Tipo %in% paleta_proposituras$Tipo, Tipo, "outros")) %>%   
           pivot_longer(starts_with("Tópico "), names_to = "Topicos", values_to = "Percent_Topicos") %>% 
  group_by(Tipo, dias_desastre_anterior, Topicos) %>% 
  summarise(Percent_Topicos = mean(Percent_Topicos))%>% 
  filter(dias_desastre_anterior<= (quartil_3 + 100)) %>% 
  ggplot(aes( x = `dias_desastre_anterior`, y = Percent_Topicos, fill = Topicos)) + 
  geom_bar(stat = "identity")+ 
  geom_vline(xintercept = quartil_1, linetype = "dashed")+
  geom_vline(xintercept = quartil_2, linetype = "dashed")+
  geom_vline(xintercept = quartil_3, linetype = "dashed")+
  theme_bw()+
  labs(title = "Tópicos dos projetos, por dia em relação ao desastre (em percentual)")+
  scale_fill_manual(values = paleta_topicos$Cores, limits = paleta_topicos$Topicos)+
  ylab('Percentual de proposituras')+
  xlab('Dias desde o desastre')+
  theme(legend.position = "bottom")+
  labs(fill = 'Tópico Principal')+
  facet_grid(Topicos~Tipo)

topico_propositura

ggsave(here("Figuras/3.4.3.1Percentual_Topicos_Dias_Tipo_Propositura.png"), topico_propositura, width = 15, height = 10)

rm(topico_propositura)
```

```{r}
topico_propositura_quartil <- df %>% 
  mutate(Tipo = ifelse(Tipo %in% paleta_proposituras$Tipo, Tipo, "outros")) %>%   
           pivot_longer(starts_with("Tópico "), names_to = "Topicos", values_to = "Percent_Topicos") %>% 
  group_by(Tipo, Quartil, Topicos) %>% 
  summarise(Percent_Topicos = mean(Percent_Topicos))%>% 
  ggplot(aes( x = `Quartil`, y = Percent_Topicos, fill = Topicos)) + 
  geom_bar(stat = "identity")+ 
  theme_bw()+
  labs(title = "Tópicos dos projetos, por quartil em relação ao desastre (em percentual)")+
  scale_fill_manual(values = paleta_topicos$Cores, limits = paleta_topicos$Topicos)+
  ylab('Percentual de proposituras')+
  xlab('Quartil em relação ao desastre')+
  theme(legend.position = "bottom")+
  labs(fill = 'Tópico Principal')+
  facet_wrap(~Tipo)

topico_propositura_quartil

ggsave(here("Figuras/3.4.3.2Percentual_Topicos_Quartil_Tipo_Propositura.png"), topico_propositura_quartil, width = 15, height = 10)


```

```{r}
topico_propositura_quartil <- df %>% 
  mutate(Tipo = ifelse(Tipo %in% paleta_proposituras$Tipo, Tipo, "outros")) %>%  
  group_by(Tipo, Quartil, tópico_principal) %>% 
  summarise(n = n()) %>% 
  mutate(Percent_n = n/sum(n)) %>% 
  ggplot(aes( x = `Quartil`, y = Percent_n, fill = tópico_principal)) + 
  geom_bar(stat = "identity")+ 
  theme_bw()+
  labs(title = "Tópicos dos projetos, por quartil em relação ao desastre (em percentual)")+
  scale_fill_manual(values = paleta_topicos$Cores, limits = paleta_topicos$Topicos)+
  ylab('Percentual de proposituras')+
  xlab('Quartil em relação ao desastre')+
  theme(legend.position = "bottom")+
  labs(fill = 'Tópico Principal')+
  facet_wrap(~Tipo)

topico_propositura_quartil

rm(topico_propositura_quartil)
```

### 3.4.4 Gráfico Tipos por Desastre

```{r}
paleta_desastres <- paletas$desastres

topico_desastres <- df %>%  
  filter(!is.na(desastre_anterior),
         desastre_anterior %in% paleta_desastres$Tipo) %>% 
           pivot_longer(starts_with("Tópico "), names_to = "Topicos", values_to = "Percent_Topicos") %>% 
  group_by(desastre_anterior, Quartil, Topicos) %>% 
  summarise(Percent_Topicos = mean(Percent_Topicos))%>% 
  ggplot(aes( x = `Quartil`, y = Percent_Topicos, fill = Topicos)) + 
  geom_bar(stat = "identity")+ 
  theme_bw()+
  labs(title = "Tópicos dos projetos, por quartil em relação ao desastre  e tipo de desastre")+
  scale_fill_manual(values = paleta_topicos$Cores, limits = paleta_topicos$Topicos)+
  ylab('Percentual de documentos')+
  xlab('Quartil em relação ao desastre')+
  theme(legend.position = "bottom")+
  labs(fill = 'Tópico Principal')+
  facet_grid(Topicos~desastre_anterior)

topico_desastres

ggsave(here("Figuras/3.4.4.1Percentual_Topicos_Quartil_Desastres_Propositura.png"), topico_desastres, height = 10, width = 15)

rm(topicos_desastres)
```

```{r}
topico_desastres <- df %>% 
  filter(!(desastre_anterior %in% c('Onda de Calor e Baixa Umidade', 'Onda de Frio', 'Tornado', 'Granizo', NA))) %>%
  group_by(desastre_anterior, Quartil, tópico_principal) %>% 
  summarise(n = n()) %>%
  group_by(Quartil, desastre_anterior) %>% 
  mutate(porcent_al = n/ sum(n)) %>% 
  ggplot(aes( x = `Quartil`, y = porcent_al, fill = tópico_principal)) + 
  geom_bar(stat = "identity")+ 
  theme_bw()+
  labs(title = "Tópicos dos projetos, por quartil em relação ao desastre  e tipo de desastre")+
  scale_fill_manual(values = paleta_topicos$Cores, limits = paleta_topicos$Topicos)+
  ylab('Percentual de documentos')+
  xlab('Quartil em relação ao desastre')+
  theme(legend.position = "bottom")+
  labs(fill = 'Tópico Principal')+
  facet_grid(tópico_principal~desastre_anterior)

topico_desastres

rm(topicos_desastres)
```

### 3.4.5. Tópicos por ano

```{r}
Ano_Topicos <- df %>% 
           pivot_longer(starts_with("Tópico "), names_to = "Topicos", values_to = "Percent_Topicos") %>% 
  group_by(Ano, Quartil, Topicos) %>% 
  summarise(Percent_Topicos = mean(Percent_Topicos))%>% 
  ggplot(aes( x = `Ano`, y = Percent_Topicos, fill = Topicos)) + 
  geom_bar(stat = "identity")+ 
  theme_classic()+
  labs(title = "Tópicos das proposituras, por Ano",
       fill = 'Tópico Principal')+
  scale_fill_manual(values = paleta_topicos$Cores, limits = paleta_topicos$Topicos)+
  scale_x_continuous(n.breaks = 10)+
  ylab('Percentual de proposituras')

Ano_Topicos
```

```{r, 'topico_ano'}
Ano_Topicos <- df %>% 
  group_by(tópico_principal, Ano) %>% 
  summarise(n_al = n()) %>%
  group_by(Ano) %>% 
  mutate(porcent_al = n_al/ sum(n_al))  %>% 
  ggplot(aes( x = `Ano`, y = porcent_al, fill = tópico_principal)) + 
  geom_bar(stat = "identity")+ 
  theme_classic()+
  labs(title = "Tópicos das proposituras, por Ano",
       fill = 'Tópico Principal')+
  scale_fill_manual(values = paleta_topicos$Cores, limits = paleta_topicos$Topicos)+
  scale_x_continuous(n.breaks = 10)+
  ylab('Percentual de proposituras')

Ano_Topicos
```

### 3.4.6 Por mês

## 3.5 Análise só de projetos colocados para votação

Agora, vamos refazer a análise retirando os documentos de pedidos dos vereadores para os Prefeitos, e focando nas proposituras levadas para votação do plenário

```{r}
df_pl <- df %>% 
  filter(!Tipo %in% c("indicacao", "requerimento", "pedido de providencia", "protocolo", "requerimento de informacoes", "oficio", "resposta", "resposta requerimento")) 
```

```{r}

########Modelagem de topicos (Structural Topic Model)
#processamento do texto e definição do valor K mais adequado

#Selecionando só textos:
textos <- df_pl$ementa_pr

#Processanto texto (removendo conjunções, separando metadata etc)
prep_texts <- textProcessor(documents=textos, metadata=data.frame(docnumbers=1:length(textos)), language = "portuguese")

#Preparanto o texto: Remove palavras com poucas aparições e ajusta os índices
prep_texts <- prepDocuments(prep_texts$documents, prep_texts$vocab, prep_texts$meta)


textos <- textos[c(prep_texts$meta$docnumbers)]
```

```{r}
#Rodar só se necessário (leva muito tempo)
#Valor k (número de tópicos em que dividir)
#K <- 2:30

## searchk procura o melhor número de tópicos
#kresult <- searchK(prep_texts$documents, prep_texts$vocab, K, data=prep_texts$meta)

#saveRDS(kresult, here("Dados/kresult_pl.RDS"))

#plot(kresult)

#rm(K, kresult) 
```

Escolhi para este k = 10

```{r}
#modelagem dos tópicos (10 tópicos)
stm_result_pl <- stm(prep_texts$documents, prep_texts$vocab, 10, data=prep_texts$meta, verbose = F)

saveRDS(stm_result_pl, here("Dados/stm_result_pl.RDS"))

summary(stm_result_pl)
```

```{r, 'thoughts'}

#Localização dos textos mais representativos de determinado tópico
thoughts <-findThoughts(stm_result_pl, texts= textos, topics=c(1:10), n=10)

thoughts_id <- data.frame(thoughts$index)

thoughts_docs <- data.frame(thoughts$docs)

for (i in 1:nrow(thoughts_id)){
  for (j in 1:ncol(thoughts_id)){
    thoughts_docs[i,j] <- as.character(df$ementa[thoughts_id[i,j]]) %>%
      { ifelse(length(.) > 0, ., as.character(NA)) }
  }
}

write.csv(thoughts_docs, here("Dados/stm_thoughts_pl10.csv"))

```

```{r, 'adicionando_ao_df'}
stm_tidy <- tidy(stm_result_pl, matrix = "gamma") %>% 
  pivot_wider(names_from = topic, values_from = gamma, names_prefix = "Tópico PL")

df_pl <- bind_cols(df_pl, stm_tidy)%>%
  mutate(tópico_principal_PL = colnames(select(., `Tópico PL1`:`Tópico PL9`))[max.col(select(., `Tópico PL1`:`Tópico PL9`), ties.method = "first")])

df_pl <- df_pl[, max_topicoPL := do.call(pmax, c(.SD, na.rm = TRUE)), .SDcols = paste0("Tópico PL", 1:9)]

saveRDS(df_pl, file = here("Dados/df_STM_PL.RDS"))

rm(textos, prep_texts, stm_tidy, i, j, thoughts_id, thoughts_docs, thoughts)

```

## 3.4 - Cruzando as categorias com os tipos de projeto e desastre

Primeiro, vamos adicionar a paleta de cores para os gráficos com Tópicos:

```{r}

#Criando paleta de cores para os Tipos: 

paleta_topicos <- data.frame(
  Topicos = c("Tópico 1", "Tópico 2", "Tópico 3", 
              "Tópico 4", "Tópico 5", "Tópico 6", 
              "Tópico 7", "Tópico 8", "Tópico 9"),
  Cores = c("#8E5209", "#09728F", "#8F0909", 
              "#095B8F", "#8F0952", "#09358F", 
              "#098F16", "#091D8F", "#2C098F"))

paletas <- c(paletas, list(topicos = paleta_topicos))

saveRDS(paletas, here("Dados/paletas.RDS"))
```

### 3.4.1 Percentuais atribuídos aos tópicos com maior valor

Depois, vamos analisar quais os percentuais atribuídos aos tópicos com maior percentual

```{r}
#Valor médio e variância do tópico com maior percentual de cada projeto
mean_df <- df[, .(mean_val = mean(max_topico, na.rm = TRUE)), by = .(`tópico_principal`)]
mean_df

box_topicos <- df %>% 
  ggplot(aes(y = max_topico, x = tópico_principal, fill = tópico_principal)) +
  geom_boxplot()+
    labs(
      title = "Boxplot: distribuição dos percentuais de Tópicos",
      x = "Tópicos",
      y = "Percentual atribuído aos tópicos com maior valor",
      fill = "Tópicos"
    ) +
    theme_classic() +
    theme(legend.position = "none")+
  ylim(0,1)+
    scale_fill_manual(values = paleta_topicos$Cores, limits = paleta_topicos$Topicos)

box_topicos
  
ggsave(here("Figuras/3.4.1Boxplot_Maior_Topico.png"), box_topicos)
  
rm(box_topicos)

```

Quando mais alta a média e menor a variância no boxplot, maior a certeza na classificação do respectivo Tópico

```{r, 'percent_topicos'}
dist_maior_topic <-  df %>% 
    ggplot(aes(x = max_topico, fill = tópico_principal)) +
    geom_histogram() +
  geom_vline(data = as.data.frame(mean_df), aes(xintercept = mean_val), linetype = "dashed", color = "black") +
  geom_text(data = as.data.frame(mean_df), aes(x = mean_val, y = Inf, label = sprintf("%.2f", mean_val)), vjust = 5,  color = "black", size = 3) +
    labs(
      title = "Distribuição dos percentuais de Tópicos",
      x = "Percentual atribuído aos tópicos",
      y = "Número de proposituras",
      fill = "Tópicos"
    ) +
    theme_classic() +
    theme(legend.position = "none")+
    scale_fill_manual(values = paleta_topicos$Cores, limits = paleta_topicos$Topicos)+
    facet_wrap(~tópico_principal, ncol = 3)

dist_maior_topic

ggsave(here("Figuras/3.4.1Histograma_Maior_Topico.png"), dist_maior_topic)
  
rm(dist_maior_topic)
```

Interpretamos o gráfico anterior da seguinte forma: quanto mais valores próximos a 1 (direita), menor a incerteza sobre a qual tópico eles pertencem

### 3.4.2 Gráfico Dias desde o último desastre x Tipos

Agora, podemos comparar a soma dos percentuais atribuídos aos projetos em cada dia após o desastre, por tópico

```{r, 'graf_dias_tipo'}

topico_dias <- df %>% 
  pivot_longer(starts_with("Tópico "), names_to = "Topicos", values_to = "Percent_Topicos") %>% 
  group_by(dias_desastre_anterior, Topicos) %>% 
  summarise(Percent_Topicos = sum(Percent_Topicos)/n()) %>% 
  filter(dias_desastre_anterior<= (quartil_3 + 365)) %>% 
  ggplot(aes( x = `dias_desastre_anterior`, y = Percent_Topicos, fill = Topicos)) +
  geom_bar(stat = "identity")+
  geom_vline(xintercept = quartil_1, linetype = "dashed")+
  geom_vline(xintercept = quartil_2, linetype = "dashed")+
  geom_vline(xintercept = quartil_3, linetype = "dashed")+
  theme_classic()+
  labs(title = "Percentual atribuído por tópico, por dias após desastre")+
  ylab('Soma dos percentuais atribuídos às proposituras')+
  xlab('Dias desde o desastre anterior')+
  labs(fill = 'Tópico Principal')+
  theme(legend.position = "bottom")+
  scale_fill_manual(values = paleta_topicos$Cores, limits = paleta_topicos$Topicos)+
  facet_wrap(~Topicos,  ncol = 3)

topico_dias 


ggsave(here("Figuras/3.4.2.1.Percentual_Topicos_Dias.png"), topico_dias)
  
rm(topico_dias)
```

```{r, 'Por Quartil'}
topico_quartil <- df %>% 
  pivot_longer(starts_with("Tópico "), names_to = "Topicos", values_to = "Percent_Topicos") %>% 
  group_by(Quartil, Topicos) %>% 
  summarise(Percent_Topicos = mean(Percent_Topicos)) %>% 
  ggplot(aes( x = `Quartil`, y = Percent_Topicos, fill = Topicos)) +
  geom_bar(stat = "identity")+
  theme_classic()+
  labs(title = "Percentual atribuído por tópico, por quartil em relação ao desastre")+
  ylab('Soma dos percentuais atribuídos às proposituras')+
  xlab('Quartis em relação ao desastre anterior')+
  labs(fill = 'Tópico Principal')+
  theme(legend.position = "bottom")+
  scale_fill_manual(values = paleta_topicos$Cores, limits = paleta_topicos$Topicos)

topico_quartil

ggsave(here("Figuras/3.4.2.2Percentual_Topicos_Quartil.png"), topico_quartil)
  
rm(topico_quartil)
```

```{r}
topico_quartil <- df %>% 
  group_by(Quartil, tópico_principal) %>% 
  summarise(n = n(),
            Percent_n = n()/sum(n)) %>% 
  ggplot(aes( x = `Quartil`, y = n, fill = tópico_principal)) +
  geom_bar(stat = "identity")+
  theme_classic()+
  labs(title = "Percentual atribuído por tópico, por quartil em relação ao desastre")+
  ylab('Soma dos percentuais atribuídos às proposituras')+
  xlab('Quartis em relação ao desastre anterior')+
  labs(fill = 'Tópico Principal')+
  theme(legend.position = "bottom")+
  scale_fill_manual(values = paleta_topicos$Cores, limits = paleta_topicos$Topicos)

topico_quartil

#ggsave(here("Figuras/3.4.4.Percentual_Topicos_Quartil.png"), topico_quartil)
  
#rm(topico_quartil)
```

### 3.4.3 Por tipo de propositura

```{r}
paleta_proposituras <- paletas$proposituras



topico_propositura <- df %>% 
  mutate(Tipo = ifelse(Tipo %in% paleta_proposituras$Tipo, Tipo, "outros")) %>%   
           pivot_longer(starts_with("Tópico "), names_to = "Topicos", values_to = "Percent_Topicos") %>% 
  group_by(Tipo, dias_desastre_anterior, Topicos) %>% 
  summarise(Percent_Topicos = mean(Percent_Topicos))%>% 
  filter(dias_desastre_anterior<= (quartil_3 + 100)) %>% 
  ggplot(aes( x = `dias_desastre_anterior`, y = Percent_Topicos, fill = Topicos)) + 
  geom_bar(stat = "identity")+ 
  geom_vline(xintercept = quartil_1, linetype = "dashed")+
  geom_vline(xintercept = quartil_2, linetype = "dashed")+
  geom_vline(xintercept = quartil_3, linetype = "dashed")+
  theme_bw()+
  labs(title = "Tópicos dos projetos, por dia em relação ao desastre (em percentual)")+
  scale_fill_manual(values = paleta_topicos$Cores, limits = paleta_topicos$Topicos)+
  ylab('Percentual de proposituras')+
  xlab('Dias desde o desastre')+
  theme(legend.position = "bottom")+
  labs(fill = 'Tópico Principal')+
  facet_grid(Topicos~Tipo)

topico_propositura

ggsave(here("Figuras/3.4.3.1Percentual_Topicos_Dias_Tipo_Propositura.png"), topico_propositura, width = 15, height = 10)

rm(topico_propositura)
```

```{r}
topico_propositura_quartil <- df %>% 
  mutate(Tipo = ifelse(Tipo %in% paleta_proposituras$Tipo, Tipo, "outros")) %>%   
           pivot_longer(starts_with("Tópico "), names_to = "Topicos", values_to = "Percent_Topicos") %>% 
  group_by(Tipo, Quartil, Topicos) %>% 
  summarise(Percent_Topicos = mean(Percent_Topicos))%>% 
  ggplot(aes( x = `Quartil`, y = Percent_Topicos, fill = Topicos)) + 
  geom_bar(stat = "identity")+ 
  theme_bw()+
  labs(title = "Tópicos dos projetos, por quartil em relação ao desastre (em percentual)")+
  scale_fill_manual(values = paleta_topicos$Cores, limits = paleta_topicos$Topicos)+
  ylab('Percentual de proposituras')+
  xlab('Quartil em relação ao desastre')+
  theme(legend.position = "bottom")+
  labs(fill = 'Tópico Principal')+
  facet_wrap(~Tipo)

topico_propositura_quartil

ggsave(here("Figuras/3.4.3.2Percentual_Topicos_Quartil_Tipo_Propositura.png"), topico_propositura_quartil, width = 15, height = 10)


```

```{r}
topico_propositura_quartil <- df %>% 
  mutate(Tipo = ifelse(Tipo %in% paleta_proposituras$Tipo, Tipo, "outros")) %>%  
  group_by(Tipo, Quartil, tópico_principal) %>% 
  summarise(n = n()) %>% 
  mutate(Percent_n = n/sum(n)) %>% 
  ggplot(aes( x = `Quartil`, y = Percent_n, fill = tópico_principal)) + 
  geom_bar(stat = "identity")+ 
  theme_bw()+
  labs(title = "Tópicos dos projetos, por quartil em relação ao desastre (em percentual)")+
  scale_fill_manual(values = paleta_topicos$Cores, limits = paleta_topicos$Topicos)+
  ylab('Percentual de proposituras')+
  xlab('Quartil em relação ao desastre')+
  theme(legend.position = "bottom")+
  labs(fill = 'Tópico Principal')+
  facet_wrap(~Tipo)

topico_propositura_quartil

rm(topico_propositura_quartil)
```

### 3.4.4 Gráfico Tipos por Desastre

```{r}
paleta_desastres <- paletas$desastres

topico_desastres <- df %>%  
  filter(!is.na(desastre_anterior),
         desastre_anterior %in% paleta_desastres$Tipo) %>% 
           pivot_longer(starts_with("Tópico "), names_to = "Topicos", values_to = "Percent_Topicos") %>% 
  group_by(desastre_anterior, Quartil, Topicos) %>% 
  summarise(Percent_Topicos = mean(Percent_Topicos))%>% 
  ggplot(aes( x = `Quartil`, y = Percent_Topicos, fill = Topicos)) + 
  geom_bar(stat = "identity")+ 
  theme_bw()+
  labs(title = "Tópicos dos projetos, por quartil em relação ao desastre  e tipo de desastre")+
  scale_fill_manual(values = paleta_topicos$Cores, limits = paleta_topicos$Topicos)+
  ylab('Percentual de documentos')+
  xlab('Quartil em relação ao desastre')+
  theme(legend.position = "bottom")+
  labs(fill = 'Tópico Principal')+
  facet_grid(Topicos~desastre_anterior)

topico_desastres

ggsave(here("Figuras/3.4.4.1Percentual_Topicos_Quartil_Desastres_Propositura.png"), topico_desastres, height = 10, width = 15)

rm(topicos_desastres)
```

```{r}
topico_desastres <- df %>% 
  filter(!(desastre_anterior %in% c('Onda de Calor e Baixa Umidade', 'Onda de Frio', 'Tornado', 'Granizo', NA))) %>%
  group_by(desastre_anterior, Quartil, tópico_principal) %>% 
  summarise(n = n()) %>%
  group_by(Quartil, desastre_anterior) %>% 
  mutate(porcent_al = n/ sum(n)) %>% 
  ggplot(aes( x = `Quartil`, y = porcent_al, fill = tópico_principal)) + 
  geom_bar(stat = "identity")+ 
  theme_bw()+
  labs(title = "Tópicos dos projetos, por quartil em relação ao desastre  e tipo de desastre")+
  scale_fill_manual(values = paleta_topicos$Cores, limits = paleta_topicos$Topicos)+
  ylab('Percentual de documentos')+
  xlab('Quartil em relação ao desastre')+
  theme(legend.position = "bottom")+
  labs(fill = 'Tópico Principal')+
  facet_grid(tópico_principal~desastre_anterior)

topico_desastres

rm(topicos_desastres)
```

### 3.4.5. Tópicos por ano

```{r}
Ano_Topicos <- df %>% 
           pivot_longer(starts_with("Tópico "), names_to = "Topicos", values_to = "Percent_Topicos") %>% 
  group_by(Ano, Quartil, Topicos) %>% 
  summarise(Percent_Topicos = mean(Percent_Topicos))%>% 
  ggplot(aes( x = `Ano`, y = Percent_Topicos, fill = Topicos)) + 
  geom_bar(stat = "identity")+ 
  theme_classic()+
  labs(title = "Tópicos das proposituras, por Ano",
       fill = 'Tópico Principal')+
  scale_fill_manual(values = paleta_topicos$Cores, limits = paleta_topicos$Topicos)+
  scale_x_continuous(n.breaks = 10)+
  ylab('Percentual de proposituras')

Ano_Topicos
```

```{r, 'topico_ano'}
Ano_Topicos <- df %>% 
  group_by(tópico_principal, Ano) %>% 
  summarise(n_al = n()) %>%
  group_by(Ano) %>% 
  mutate(porcent_al = n_al/ sum(n_al))  %>% 
  ggplot(aes( x = `Ano`, y = porcent_al, fill = tópico_principal)) + 
  geom_bar(stat = "identity")+ 
  theme_classic()+
  labs(title = "Tópicos das proposituras, por Ano",
       fill = 'Tópico Principal')+
  scale_fill_manual(values = paleta_topicos$Cores, limits = paleta_topicos$Topicos)+
  scale_x_continuous(n.breaks = 10)+
  ylab('Percentual de proposituras')

Ano_Topicos
```
