---
title: "4. Análise do efeito dos ECEs sobre a agenda"
output: html_notebook
---

# 4. Análise do efeito dos ECEs sobre a agenda

Agora que já identificamos quais os tópicos dos documentos, vamos fazer uma análise da produção em relação ao total da produção.\
\
Na primeira, faremos a análise com toda a produção que menciona os termos procurados. Na segunda, vamos nos restringir à produção em projetos de lei

## Pacotes e bases de dado

```{r}
#install.packages("viridis")
#install.packages("plm")
```

```{r, echo = FALSE}
library(dplyr)
library(here)
library(tidyr)
library(data.table)
library(stringr)
library(ggplot2)
library(lubridate)
library(viridis)
library(plm)
```

```{r, echo = FALSE}
df_ols <- readRDS(here("Dados/df_ols.RDS")) %>% 
  pdata.frame(index = c("Cod_IBGE_Mun", "Dia"))

df_ols <- df_ols %>% 
  mutate(Dia = as.integer(Dia))
```

## 4.1 Observando as características da série

### 4.1.1 Distribuição da agenda climática

```{r}

#Heatmap
heatmap <- df_ols %>% 
  mutate(Regiao = str_sub(Cod_IBGE_Mun, 1, 1)) %>% 
  ggplot(aes(x = Data, y = Cod_IBGE_Mun)) +
  geom_tile(aes(fill = agenda_clima)) +   
  geom_tile(data = df_ols[df_ols$Desastre == 1, ], 
            aes(fill = NULL), 
            color = "red") +  
  scale_fill_viridis() +
  theme_classic() +
  theme(legend.position = "top") +
  labs(title = "Distribuição da apresentação de projetos, por município e data",
       y = "Código IBGE do Município", 
       x = "Data", 
       fill = "Percentual de projetos climáticos apresentados")
  
heatmap

ggsave(here("Figuras/4.1.1Heatmap_projetos_climaticos.png"), heatmap, height = 30, width = 10)

rm(heatmap)
```

## 4.2 Testando as condições da variável destino para análise de séries temporais

### 4.2.1 Analisando a existência de tendências na variável destino

```{r}
TesteTend <- lm(agenda_clima ~ Dia, data = df_ols)

saveRDS(TesteTend, here("Dados/TesteTend.RDS"))
summary(TesteTend)
```

### 4.2.2 Testes de autocorrelação serial (raiz unitária)

```{r}
# Teste de Breusch-Godfrey com "pbgtest"

TesteBG <- pbgtest(agenda_clima ~ lag(agenda_clima), data = df_ols)


TesteBG
```

O resultado sugere que não há autocorrelação serial significativa na série temporal analisada.

### 4.2.3 Testes de sazonalidade

## 4.3 Rodando a regressão com série temporal

```{r}

names(df_ols)
modelo1 <- plm(agenda_clima ~ lag(agenda_clima) + Desastre + dias_proxima_eleicao + , data = df_ols, model = "pooling")

summary(modelo1)
```

### Teste de autocorrelação nas unidades (Pesaran)

```{r}

TestePesaran1 <- pcdtest(modelo1, test = "cd")
print(cd_test)
```

### Teste de autocorrelação serial de Durbin-Watson

```{r}
#Teste de Durbin-Watson:
TesteDW1 <- pdwtest(modelo1)
```
